【裁判字號】    95,抗,709
【裁判日期】    951113
【裁判案由】    本票裁定
【裁判全文】
臺灣臺北地方法院民事裁定               95年度抗字第709號
抗  告  人  乙○○
相  對  人  安泰商業銀行股份有限公司
法定代理人  甲○○
上列當事人間本票裁定事件，抗告人對於中華民國95年5月24日
本院裁定提起抗告，本院裁定如下：
    主    文
抗告駁回。
抗告程序費用新臺幣壹仟元由抗告人負擔。
    理    由
一、按執票人依票據法第123 條規定，聲請法院裁定許可對發票
    人強制執行，係屬非訟事件，此項聲請之裁定，及抗告法院
    之裁定，僅依非訟事件程序，就本票形式上之要件是否具備
    予以審查為已足，並無確定實體上法律關係存否之效力，如
    發票人就票據債務之存否有爭執時，應由發票人提起確認之
    訴，以資解決（最高法院57年度臺抗字第76號、56年臺抗字
    第714 號判例意旨參照）。
二、本件相對人主張：其執有抗告人於民國 93年8月30日簽發之
    本票1紙，內載金額新臺幣（下同）118萬元，付款地在相對
    人公司（址設台北市○○○路○段25-2號4樓），利息於發票
    日起三個月內，按年息3%固定計息，第四個月起，按年息12
    %固定計息，免除作成拒絕證書，到期日 95年1月7日之本票
    一紙，詎屆期提示，其中 921,543元未獲付款等情，業據提
    出本票影本一件附卷可稽；則依據票據法第 52條第1項「付
    款人於承兌後，應負付款之責。」、第 85條第1項「匯票到
    期不獲付款時，執票人於行使或保全匯票上權利之行為後，
    對於背書人、發票人及匯票上其他債務人得行使追索權。」
    、票據法第 121條「本票發票人所負責任，與匯票承兌人同
    。」、第 123條「執票人向本票發票人行使追索權時，得聲
    請法院裁定後強制執行。」等規定，原裁定予以准許，應無
    不合。
三、至抗告意旨所稱：抗告人業於 95年5月29日依據「中華民國
    銀行公會會員辦理消費金融案件債務協商機制」，向最大債
    權銀行即訴外人台新商業銀行股份有限公司申請債務協商，
    依規定「已進入司法程序訴訟或債權已被外賣到 AMC者」，
    不得適用上開機制，希望本件不要准許本票執行，予以抗告
    人進入債務協商機制之機會云云，即令屬實，本院核諸此項
    抗告事由，亦僅屬「於執行名義成立後，發生妨礙債權人請
    求之事由」之情形，抗告人應僅得據此依據強制執行法第14
    條第 1項：「執行名義成立後，如有消滅或妨礙債權人請求
    之事由發生，債務人得於強制執行程序終結前，向執行法院
    對債權人提起異議之訴。如以裁判為執行名義時，其為異議
    原因之事實發生在前訴訟言詞辯論終結後者，亦得主張之。
    」之規定，嗣相對人持系爭本票裁定為執行名義聲請強制執
    行抗告人之財產時，對之提起債務人異議之訴而已。本件系
    爭本票之形式要件既已具備，並確有到期提示未獲付款之情
    形，本院第一審於此無確定實體上法律關係之非訟事件程序
    ，自僅得裁定准許相對人之聲請。是抗告人聲請本院廢棄本
    院第一審裁定，核無理由，應予駁回。
四、依非訟事件法第 21條第2項、第24條、第46條、民事訴訟法
    第495條之1第1項、第449條第1項、第78條，裁定如主文。
中    華    民    國     95    年    11  月    13    日
                  民事第二庭審判長法  官  鄭純惠
                                  法  官  黃雯惠
                                  法  官  楊代華
以上正本係照原本作成。
如不服本裁定應於送達後10日內向本院提出抗告狀，並繳納抗告
費新臺幣 1,000元，對於本件裁定再為抗告，僅得以其適用法規
顯有錯誤為理由，並經原法院之許可者為限。
中    華    民    國     95    年    11  月    13    日
                                  書記官  許婉如


司法院資訊處製作；財團法人民間司法改革基金會備份。
